臺灣高等法院臺中分院刑事判決
上　訴　人
即　被　告　丙○○
　　　　　　　　　　之24號
指定辯護人　本院公設辯護人 丁○○
上列上訴人因違反槍砲彈藥刀械管制條例等案件，不服臺灣彰化
地方法院95年度訴字第1968號中華民國 96年1月30日第一審判決
（起訴案號：臺灣彰化地方法院檢察署95年度偵字第7319號、第
7792、第7993號、第8640號），提起上訴，本院判決如下：
    主  文
上訴駁回。
      事實及理由
一、本案經本院審理結果，認第一審判決（除原審法院判決理由
    欄內，審酌被告持有槍彈，應更正為寄藏槍彈外『見原審法
    院判決第8頁倒數第3行』）其餘認事用法及量刑均無不當，
    應予維持，並引用第一審判決書記載之事實、證據及理由（
    如附件）。又查：
    (一)本案被告丙○○對於其重利之犯行供認不諱，又查本案該
    部分犯行，經本院審理結果，認第一審判決認事用法及量刑
    均無不當，應予維持，本件審酌被告犯罪情節等一切之犯罪
    情狀，本件量刑尚稱妥適，被告上訴意旨指摘原判決量刑過
    重，為無理由，應予駁回。
    (二)又被告丙○○雖否認有違反槍砲彈藥刀械管制條例之犯行
    ，辯稱：「槍彈部分，搜索當天員警在場時，被告有主動告
    訴在場員警該槍彈，確實有跟證人乙○○○○○或其他在場
    的員警講過有那把有殺傷力的槍及子彈的事，應符合自首要
    件，被告係自首，此部分應審酌被告自首減輕其刑。又被告
    是被恐嚇才收受那支槍枝，但是那個人現在還找不到，尚不
    知道那個人的年籍資料。並無寄藏槍彈的意圖，不構成寄藏
    槍彈的要件」云云。惟查被告違反槍砲彈藥刀械管制條例之
    犯行，為警查獲之情事，罪証甚明，業經原審法院認定明確
    ，並已詳敘其理由，且証人即彰化縣警察局小隊長林金汪亦
    於本院詰問時証稱「（請說明當天到現場搜索的情形。）當
    天搜索，一到現場，出示證件及搜索票，我們就告訴被告是
    以重利來執行搜索情事，我們有問被告是否有重利的情事，
    被告是說他沒有重利，被告是說他是收受人家提供的物品來
    典當，我們就開始搜索，然後我在被告的置物櫃上面發現有
    包包，在包包裡面發現壹把手槍，我們初步檢視是改造的手
    槍，有子彈，子彈就是查扣得十八顆子彈，查扣這把槍之後
    ，被告就說他另外還有壹把長槍（按即係經鑑驗無殺傷力之
    編號0000000000號槍枝），放在辦公桌旁邊的地上，依照被
    告的陳述，我們在被告辦公桌的旁邊，也有查扣壹把仿Ｍ16
    的空氣長槍。」、「（被告在你們查扣這兩把槍之前，有無
    明白的告訴你們他除了搜索票所記載的重利之外，還有其他
    的犯罪情事？）查扣這把槍的之後，被告才告訴我們這把槍
    是有人拿來典當，我們請被告告知典當人的年籍資料，或者
    是典當的文件資料，但是被告都沒有辦法提出來。」、「（
    當天在現場除了被告及員警以外，還有無其他人在場？）沒
    有。」、「（當時你及其他的員警，都有跟被告在一起，搜
    索到那把有殺傷力槍枝的時候，是否都在一起？）是的，都
    在一起。」、「（你或其他員警同仁有無當場聽到被告先說
    他有槍放在何處，你們才去找出那把有殺傷力的槍？）是我
    先找到，才通知被告到旁邊來，一同來查看，一同把包包打
    開，被告是用布包起來，打開才發現那裡面是改造的手槍，
    並不是被告先告訴我或者是其他在場的警察同仁的，因為被
    告當時我找到槍時，就在我的旁邊，沒有聽到他先說他把槍
    放在我找到的地方。」、「（被告如果有跟其他的員警講他
    槍放在哪裡，你是否可以聽到？）是的。因為被告都站在我
    的旁邊，但是被告沒有跟我們在場搜索的員警提到他被查到
    那把有殺傷力槍枝的情形。所以是我們先搜索到的。被告後
    來主動講出來的是那把空氣長槍。」、「（被告問：在證人
    乙○○○○○找到槍彈之前，我就有告訴證人乙○○○○○
    或其他警員說我另外在置物櫃有放槍，有無此事？）沒有。
    被告沒有告訴我置物櫃有放槍。置物櫃是沒有門的、開放式
    的，槍是放在一個手提包，我們打開手提包，裡面是用布包
    著的，我們當場打開才發現那是壹把槍，被告也在場。」等
    情，核與其於原審詰問時所為証稱之內容，亦相符合，所為
    陳述，得為證據，並認確屬可信，堪予採信。是被告所辯「
    搜索時，係其主動告訴在場員警該槍彈」云云，無足採信，
    本件被告並不符合自首要件甚明。另被告倘果確係因受恐嚇
    ，不敢抗拒之理由，而應允收受前揭槍彈，迨前開成年男子
    離去後，自即應得速報警方處理，衡情自無靜待與前開男子
    約定來取回槍彈之日，且自始亦未向警為通報之理；又被告
    自稱與前開成年男子素昧平生、迄於本院尚不知其姓名年籍
    資料，卻陳稱又信賴前開成年男子即將取回上開槍彈，而未
    及時報警等語，顯悖於經驗法則而不合常情，有違一般人對
    此事理之認知，所辯其未具有寄藏之故意云云，極其矛盾，
    顯不足採信。另扣案之本件槍彈經送內政部警政署刑事警察
    局鑑定之結果：送鑑改造手槍1支（槍枝管制編號：0000000
    000號），認係仿SIG SAUER廠P220型半自動手槍之改造手槍
    ，經以性能檢驗法、試射法、動能測試法鑑驗，機械性能良
    好，可擊發適用子彈，認具殺傷力。而送鑑之改造子彈18顆
    ，均係直徑約9.0 mm金屬彈頭之土造子彈，經採樣6 顆試射
    ，均可擊發，亦認具殺傷力。有該局95年10月10日刑鑑字第
    0950122425號槍彈鑑定書在卷可參（見臺灣彰化地方法院檢
    察署 95年度偵字第7319號卷第168-172頁），係分別為槍砲
    彈藥刀械管制條例第4條第1項第1款、第2款所稱之槍砲、彈
    藥，足堪以認定甚明，並經原審法院已詳敘其理由，被告再
    請求將子彈送鑑驗，本院認核無必要，均併為敘明。
    (三)本件被告犯罪事証明確，被告所辯，係諉卸之詞，不足採
    信。被告犯行堪以認定，被告上訴意旨仍執前詞，否認犯罪
    ，並指摘原判決量刑過重為不當，為無理由，應予駁回。
二、據上論斷，應依刑事訴訟法第三百七十三條、第三百六十八
    條，判決如主文。
本案經檢察官甲○○到庭執行職務。
中　　華　　民　　國　　96　　年　 　4 　　月　17 　　日
            刑事第二庭    審判長法　官  李  璋  鵬
                                法　官  胡  森  田
                                法　官  蕭  錦  鍾
上開正本證明與原本無異。
除違反槍砲彈藥刀械管制條例、常業重利得上訴外，其餘不得上
訴。
如不服本判決應於收受本判決後10日內向本院提出上訴書狀，其
未敘述上訴理由者，並得於提起上訴後10日內向本院補提理由書
狀（均須按他造當事人之人數附繕本）「切勿逕送上級法院」。
                                書記官  蕭  訓  慧
中　　華　　民　　國　　96　　年　 　4 　　月　17 　　日
